# 关于是否应确认为组成部分由其他注册会计师执行审计

提问人：1224spf 时间：2019-12-04 06:30:25
@chenyiwei 求助陈版及各位高手：对于集团审计，合并报表及母公司由事务所总部负责审计并签署审计报告，各分子公司委派当地的本事务所的分所负责审计并签署审计报告。对于合并报表的审计而言，各个分所的审计是否属于组成部分由其会计师执行审计工作？
是否同一个事务所，并不算是利用其他注册会计师的工作，只要内部做好复核工作就好？

回答人：chenyiwei
同一事务所是一个整体，不同分支机构之间不构成 1401 号准则所指的 “其他注册会计师” 或者 “组成部分注册会计师”。但是，因为此类项目一般规模较大，被审计集团内部组织架构复杂，故内部项目管理相当重要，仍需借鉴集团项目组和组成部分项目组之间的分级分层管理模式，明确分支机构项目组向集团项目组定期汇报工作、重大事项沟通、明确工作成果提交要求及期限等事项，确保各项目组在集团项目组的协调下共同完成集团项目的审计工作。